# 请教陈版主关于同一控制下企业合并

提问人：19860208 时间：2015-04-06 15:17:40
个人理解： 1 、合并日为 2015 年 3 月 31 日， 2014 年 9 月 30 日-2015年 3 月 31 日C公司收益归A公司，支付时应考虑了这部分影响，故在合并日，B公司合并时计算的C公司的净资产应为账面价值-上述期间内C公司实现的收益，相当于： 借：长投 调整后的净资产 *70% 贷：对价账面价值 差额资本公积等 2 、 B公司 2014 年若存在合并报表，则还是应100%合并C公司。

回答人：chenyiwei
基本赞同此观点。须注意该事项对B而言是分步交易实现的非同一控制下合并，应按此次修订的相关准则讲解中的方法处理。C的整个报告期内的损益都是归属于母公司股东的损益，无少数股权影响。